【裁判字號】    98,審易,2888
【裁判日期】    990129
【裁判案由】    竊盜等
【裁判全文】
臺灣高雄地方法院刑事判決            98年度審易字第2888號
公  訴  人  臺灣高雄地方法院檢察署檢察官
被      告  丙○○
上列被告因竊盜等案件，經檢察官提起公訴（98年度偵緝字第
2316號、98年度偵緝字第2317號、98年度偵緝字第2318號、98年
度偵緝字第2319號），本院依簡式審判程序判決如下：
    主  文
丙○○共同犯踰越牆垣、安全設備竊盜罪，累犯，處有期徒刑捌
月。又共同犯攜帶兇器，夜間侵入住宅竊盜罪，累犯，處有期徒
刑拾月。又犯竊盜未遂罪，累犯，處有期徒刑參月。又犯攜帶兇
器竊盜罪，貳罪，均累犯，各處有期徒刑陸月。應執行有期徒刑
貳年參月。
    事  實
一、丙○○前因詐欺案件，經本院以民國94年度簡字第3121號判
    決判處有期徒刑5 月確定。又因施用毒品犯行，經本院以95
    年度訴字第605 號判決判處應執行有期徒刑1 年2 月確定。
    上開各罪經裁定減刑，並定其應執行刑，於96年7 月16日執
    行完畢出監。詎不知警惕，(一)復與其兄謝雙龍（另經檢察官
    提起公訴）共同意圖為自己不法之所有，並基於犯意聯絡，
    於97年10月4 日17時35分前之某時，由丙○○、謝雙龍共同
    騎乘車牌號碼ONE-595 號重型機車外出，同日17時35分許，
    行經高雄縣林園鄉○○村○○○路39巷1 弄1 號甲○○住處
    外時，由丙○○站在該重型機車上把風，謝雙龍則攀爬踰越
    該住處之圍牆及上方鐵製圍籬之安全設備，進入該住處附連
    圍繞之庭院，徒手搬取甲○○所有置放在庭院之冷氣機1 台
    。謝雙龍得手後，欲將該冷氣機搬至前開重型機車時，為甲○○發現，丙○○、謝雙龍乃自報姓名並留下冷氣機後離去
    。嗣經甲○○報警循線查獲。(二)丙○○與謝雙龍另共同意圖
    為自己不法之所有，並基於犯意聯絡，於97年10月15日凌晨
    1 、2 時許，行經高雄縣林園鄉○○村○○○路274 號乙○○住處外，因見該處後門已遭損壞，乃共同攜帶所有客觀上
    足以對人之生命、身體、安全構成威脅，可作為兇器使用之
    鐵撬1 支（未扣案），夜間自該處後門進入屋內，除竊取乙○○所有之金戒指6 只、玉手琢3 只外，並以前開鐵撬及現
    場遺留之鐵製板手1 支，作為工具，拆卸竊取屋內之落地鋁
    門、鋁窗1 個、電視機1 台、走廊水龍頭（以上置放在1 樓
    ）、冷氣機1 台、前門窗1 個、洗面台1 組、衛浴1 個、水
    龍頭、門窗、廚房門窗、水龍頭（以上置放在2 樓）、冷氣
    機1 台、洗面台1 組、衛浴1 個、水龍頭、門窗、前房間落
    地窗、前房間窗戶、後房間窗戶（以上置放在3 樓）等物品
    。得手後，運往高雄縣林園鄉○○路某資源回收場變賣，所
    得款項朋分花用。嗣乙○○報警後，經警採集現場指紋送驗
    ，發現與謝雙龍、丙○○之指紋相符，而查獲上情。(三)丙○○復意圖為自己不法所有，於98年1 月間某日晚上某時許，
    行經高雄縣林園鄉○○○路373 巷13號前，因見該屋係無人
    居住之建築物，且大門未上鎖，乃進入屋內，徒手竊取冷氣
    機，嗣因該冷氣以螺絲鎖死，致未得逞。(四)丙○○再於98年
    1 月間某日晚上某時許，行經高雄縣林園鄉○○○路227 號
    前，因見該屋係無人居住建築物，且後門門鎖已遭破壞，乃
    攜帶客觀上足以對人之生命、身體、安全構成威脅，可作為
    兇器使用之螺絲起子1 支（未扣案），自該處後門進入屋內
    ，以該起子拆卸竊取鋁窗、洗水槽。得手後，將所竊得之物
    攜往某資源回收場變賣。(五)丙○○又於98年1 月間某日晚上
    某時許，行經高雄縣林園鄉○○○路229 號前，因見該屋係
    無人居住建築物，且後門門鎖已遭破壞，乃攜帶客觀上足以
    對人之生命、身體、安全構成威脅，可作為兇器使用之螺絲
    起子1 支（未扣案），自該處後門進入屋內，以該起子拆卸
    竊取鋁窗、洗水槽。得手後，將所竊得之物攜往某資源回收
    場變賣。嗣丙○○於另案遭警拘提時，於警方未有相當跡證
    可合理懷疑其犯如上開(三)至(五)所示竊案前，主動坦承該竊盜
    犯行，而願接受裁判。
二、案經高雄縣政府警察局林園分局報告臺灣高雄地方法院檢察
    署檢察官偵查起訴。
    理  由
一、本件被告丙○○所犯各罪均為死刑、無期徒刑、最輕本刑為
    3 年以上有期徒刑以外之罪，其於準備程序進行中，就被訴
    事實均為有罪之陳述，經告知簡式審判程序之旨，並聽取當
    事人之意見後，本院裁定改行簡式審判程序，合先敘明。
二、上開犯罪事實，均據被告丙○○於警詢、偵查及本院審理中
    坦白承認；核與證人即被害人甲○○、乙○○於警詢中陳述
    之情節大致相符。並有內政部警政署刑事警察局98年1 月13
    日刑紋字第0970193972號鑑驗書、現場照片可資佐證。從而
    ，因被告自白核均與事實相符，是本件事證明確，被告上開
    竊盜、加重竊盜犯行，均堪認定。
三、論罪科刑部分：
  (一)按刑法第321 條第1 項第3 款之攜帶兇器竊盜罪，係以行為
    人攜帶兇器竊盜為其加重條件，此所謂兇器，其種類並無限
    制，凡客觀上足對人之生命、身體、安全構成威脅，具有危
    險性之兇器均屬之，且祇須行竊時攜帶此種具有危險性之兇
    器為已足，並不以攜帶之初有行兇之意圖為必要（最高法院
    79年度臺上字第5253號判例足資參照）。查本件未扣案之鐵
    撬、鐵製扳手及螺絲起子，均屬鐵器工具，且可供被告拆卸
    落地鋁門、鋁窗、水龍頭及冷氣機等物，顯見質地堅硬，客
    觀上足對人之生命、身體構成威脅，應屬兇器無疑。
  (二)核被告所為，犯罪事實(一)部分，係犯刑法第321 條第1 項第
    2 款之踰越牆垣、安全設備竊盜罪、同法第306 條之無故侵
    入他人住宅附連圍繞之土地罪【檢察官認係犯普通竊盜罪，
    容有誤會，惟起訴社會基本事實同一，起訴法條應予變更。
    另因】。犯罪事實(二)部分，係犯刑法第321 條第1 項第1 款
    、第3 款之攜帶兇器，夜間侵入住宅竊盜罪【因被告自承：
    係凌晨1 、2 時進入等語（參本院卷第39頁倒數第10行以下
    ）。是被告應另犯夜間侵入住宅竊盜罪，檢察官漏未論列，
    應予補充】。犯罪事實(三)部分，係犯刑法第320 條第3 項、
    第1 項之竊盜未遂罪。犯罪事實(四)、(五)部分，均係犯刑法第
    32 1條第1 項第3 款之攜帶兇器竊盜罪。犯罪事實欄(一)所示
    犯行，被告一行為觸犯無故侵入他人住宅附連圍繞土地罪及
    踰越牆垣、安全設備竊盜罪，為想像競合犯，應依刑法第55
    條規定，從一重之加重竊盜罪處斷。被告與謝雙龍就上開犯
    罪事實(一)、(二)所示犯行，有犯意聯絡及行為分擔，均為共同
    正犯。被告前因詐欺案件，經本院以94年度簡字第3121號判
    決判處有期徒刑5 月確定。又因施用毒品犯行，經本院以95
    年度訴字第605 號判決判處應執行有期徒刑1 年2 月確定。
    上開各罪經裁定減刑，並定其應執行刑，於96年7 月16日執
    行完畢出監之事實，有臺灣高等法院被告前案紀錄表可參，
    其受有期徒刑執行完畢後，5 年內故意再犯本件有期徒刑以
    上之5 罪，均為累犯，應依刑法第47條第1 項之規定，均加
    重其刑。犯罪事實(三)所示犯行，被告已著手於竊盜行為之實
    施而未遂，應依刑法第25條第2 項之規定，減輕其刑。被告
    於警方未發覺犯罪事實(三)至(五)所示之竊盜犯行前，主動坦承
    上開犯行，而願接受裁判之事實，有警詢筆錄可參，堪認均
    符合自首之要件，爰均依刑法第62條前段規定，減輕其刑，
    並就犯罪事實(四)至(五)所示之犯行，先加而後減之；就犯罪事
    實(三)所示之犯行，先加而後遞減之。被告所犯上開5 罪間，
    犯意各別，應分論併罰之。爰審酌被告因一時私慾，即任意
    竊取他人物品，影響被害人之權利，行為實有可議之處，惟
    念及被告犯後坦承犯行，並參以竊取物品價值、犯罪之動機
    、目的、手段等一切情狀，分別量處如主文所示之刑，並定
    其應執行之刑，以資懲儆。
  (三)至供被告行竊所用之鐵撬及螺絲起子各1 支，並未扣案，為
    免生執行之困難，爰不宣告沒收之。至作案用之鐵製扳手，
    則非被告所有，亦不宣告沒收，併此敘明。
據上論斷，應依刑事訴訟法第284 條之1 、第273 條之1 第1 項
、第299 條第1 項前段、第300 條，刑法第28條、第306 條第1
項、第321 條第1 項第1 款、第2 款、第3 款、第320 條第3 項
、第1 項、第47條第1 項、第25條第2 項、第62條前段、第55條
、第51條第5 款，刑法施行法第1 條之1 ，判決如主文。
本案經檢察官陳妍萩到庭執行職務
中    華    民    國    99    年    1     月    29    日
                  刑事第十庭    法  官  方百正
以上正本證明與原本無異。
如不服本判決應於收受判決後10日內向本院提出上訴書狀。
中    華    民    國    99    年    1     月    29    日
                                書記官   陳莉庭
中華民國刑法第320 條
意圖為自己或第三人不法之所有，而竊取他人之動產者，為竊盜
罪，處 5 年以下有期徒刑、拘役或 5 百元以下罰金。
意圖為自己或第三人不法之利益，而竊佔他人之不動產者，依前
項之規定處斷。
前2 項之未遂犯罰之。
中華民國刑法第321 條
犯竊盜罪而有左列情形之一者，處6月以上、5年以下有期徒刑：
一、於夜間侵入住宅或有人居住之建築物、船艦或隱匿其內而犯
    之者。
二、毀越門扇、牆垣或其他安全設備而犯之者。
三、攜帶兇器而犯之者。
四、結夥三人以上而犯之者。
五、乘火災、水災或其他災害之際而犯之者。
六、在車站或埠頭而犯之者。
前項之未遂犯罰之。

司法院資訊處製作；財團法人民間司法改革基金會備份。
